臺灣桃園地方法院民事裁定　　　　　　 110年度訴字第2079號
原　　　告　吳玉萍　
　　　　　　吳玉蓮　
訴訟代理人　蔡尚樺律師
上列原告與被告吳榮華間請求不動產所有權移轉登記等事件，本
院裁定如下：
    主  文
原告應於本裁定送達翌日起三十日內，具狀到院陳報坐落桃園市
○○區○○段○○○地號土地（權利範圍：所有權應有部分十萬
分之一○八）及同段一四六五建號建物（門牌號碼：桃園市○○
區○○路○○○○○號十一樓）之鑑價報告或相類之市價、交易
行情等證明，以查報該等不動產於起訴時之交易價額，並依本裁
定之意旨補正當事人不適格之情形，如逾期未補正，即駁回其訴
。
    理  由
一、原告之訴，起訴不合程式或不備其他要件者，法院應以裁定
    駁回之。但其情形可以補正者，審判長應定期間先命補正。
    民事訴訟法第249 條第1 項第6 款定有明文。另依民事訴訟
    法第77條之13、第77條之14規定，繳納裁判費為起訴應備之
    程式。訴訟標的之價額，由法院核定。又核定訴訟標的之價
    額，以起訴時之交易價額為準；無交易價額者，以原告就訴
    訟標的所有之利益為準。民事訴訟法第77條之1 第1 項、第
    2 項亦有明文。
二、原告之訴，當事人不適格或欠缺權利保護必要者，法院得不
    經言詞辯論，逕以判決駁回之。但其情形可以補正者，審判
    長應定期間先命補正。民事訴訟法第249 條第1 項第6 款定
    有明文。另公同共有債權人起訴請求債務人履行債務，係公
    同共有債權之權利行使，非屬回復公同共有債權之請求，尚
    無民法第821條規定之準用，而應依同法第831 條準用第828
    條第3 項規定，除法律另有規定外，須得其他公同共有人全
    體之同意，或由公同共有人全體為原告，其當事人之適格始
    無欠缺（最高法院104 年度台上字第481 號判決意旨參照）
    。
三、經查：
（一）本件原告2 人主張：訴外人吳世榮前與被告成立借名登記
      契約，約定吳世榮將如主文所示不動產借名登記於被告名
      下，嗣吳世榮死亡，其繼承人為兩造及訴外人吳榮磊，該
      借名登記契約並告消滅，原告2 人得類推適用民法第541
      條第2 項規定，請求被告將這些不動產移轉登記予兩造及
      吳榮磊共有等語，其訴訟標的價額應以該等不動產在原告
      2 人起訴時的交易價額為準，而原告2 人沒有在起訴時表
      明其價額，致本院無法核定並計算裁判費。
（二）另外，從原告2 人前揭事實主張來看，原告2 人所行使的
      債權，是由原告2 人跟吳榮磊公同共有，依前開規定及說
      明，須得其他公同共有人全體之同意，或由公同共有人全
      體為原告，其當事人之適格始無欠缺，只由原告2 人起訴
      ，也沒有表明吳榮磊同意起訴，當事人不適格。
（三）本院據此依上開規定，裁定命原告2 人於收受本裁定送達
      後30日內，提出鑑價機構就如主文所示不動產於起訴時之
      鑑價報（或相類之市價、交易行情等證明，以查報系爭房
      地地於起訴時之交易價額，並補正前述當事人不適格的情
      形，逾期未補正，即駁回原告2 人之訴。
三、依民事訴訟法第249 條第1 項、第2 項，裁定如主文。
中    華    民    國    110   年    10    月    20    日
                  民事第一庭  法  官  孫健智
正本係照原本作成。
本裁定不得抗告。
中    華    民    國   110    年    10    月    21    日
                              書記官  鄧竹君